# 将子公司出售联营企业，未实现损益如何考虑？

提问人：chanyoz 时间：2021-03-25 08:28:52
将子公司出售联营企业，未实现损益如何考虑？

回答人：chenyiwei
将子公司出售给联营企业，一般理解会因此丧失对原子公司的控制权。
合并报表层面的处理，要根据被出售的子公司是否构成“业务”有不同处理：
1 、如果被处置的子公司构成“业务”，则按合并报表准则第五十条规定处理，这种情况虽然是与联营企业之间的顺流交易，但不考虑抵销未实现损益。
2 、如果被处置的子公司不构成业务（例如属于“单一资产实体”），则按照常规的顺流交易抵销处理，按比例抵销期末未实现损益。